【裁判字號】    99,抗,305
【裁判日期】    991130
【裁判案由】    交付房屋等
【裁判全文】
臺灣高等法院高雄分院民事裁定           99年度抗字第305號
抗  告  人  畢台芝
上列抗告人因與相對人胡佩芸間請求交付房屋等事件，對於民國
99年10月4日臺灣高雄地方法院99年度補字第1145 號所為裁定提
起抗告，本院裁定如下：
    主  文
原裁定廢棄。
    理  由
一、抗告意旨略以：系爭房屋係違章建築，經伊詢問他人，價值
    約在新台幣（下同）80至88萬元之間，原裁定核定本件訴訟
    標的價額為165 萬元，顯有違誤，求予廢棄，重新核定為85
    萬元。
二、按核定訴訟標的之價額，以起訴時之交易價額為準，無交易
    價額者，以原告就訴訟標的所有之利益為準，民事訴訟法第
    77條之1 第1 、2 項定有明文。同法第77條之12所謂價額不
    能核定，係指不能依同條之1 第2 項之規定不能核定之價額
    者而言。房屋係有交易價值之不動產，並無不能核定價額之
    情形。本件抗告人起訴請求：「一確認坐落高雄縣鳳山市黃
    埔新村西5 巷52之12號房屋之事實上處分權歸屬原告。二被
    告應將前項房屋交付原告。」，核屬財產權涉訟，且抗告人
    第二項聲明與第一項聲明起訴之目的相同，其訴訟標的價額
    ，應以抗告人如獲勝訴判決所得受之客觀上利益定之，並非
    不能核定。抗告人起訴雖未表明訴訟標的價額，亦未遵期查
    報訴訟標的價額，惟本件標的價額即系爭房屋既非不能按金
    錢估計，原法院僅以向稅務局函查系爭房屋課稅現值及房屋
    稅籍證明未果，未依稅務局所復再提供構造、面積等資料，
    再行調查，即以抗告人如未能遵期查報標的價額，依民事訴
    訟法第77條之12規定，核定為165 萬元，自有未合。抗告意
    旨執以指摘原裁定不當，聲明廢棄，為有理由，應由本院將
    原裁定廢棄，發回原法院調查。
三、據上論結，本件抗告為有理由，依民事訴訟法第492 條，裁
    定如主文。
中    華    民    國    99    年    11    月    30    日
                            民事第六庭
                                審判長法官  許明進
                                法      官  李炫德
                                法      官  徐文祥
以上正本證明與原本無異。
如不服本裁定應於送達後10日內向本院提出再抗告狀（並按他造
當事人之人數附繕本），並繳納再抗告費新臺幣1,000 元。
再為抗告僅得以適用法規顯有錯誤為理由，並應委任律師為代理
人。如委任律師提起抗告者，應一併繳納抗告費。
中    華    民    國    99    年    12    月    1     日
                                書  記  官  梁雅華
附註：
抗告人之配偶、三親等內之血親、二親等內之姻親，或抗告人為
法人、中央或地方機關時，其所屬專任人員具有律師資格並經法
院認適當者，亦得為第三審代理人。
抗告人或其法定代理人具有律師資格者及前項情形，應於提起抗
告或委任時釋明之。

司法院資訊處製作；財團法人民間司法改革基金會備份。
